# 关于权益法核算的投资收益

提问人：沉默羔羊 时间：2020-08-01 14:25:00
对联营合营的长期股权投资，收到被投资单位的分红款时，是不是都不会涉及到“投资收益”科目的处理？

回答人：chenyiwei
不会。权益法下投资收益确认的依据是在被投资企业净利润中所占的份额。收到分红款时借记应收股利，贷记“长期股权投资——损益调整”；借记银行存款，贷记应收股利。